臺灣高等法院刑事判決
109年度上訴字第1589號
上  訴  人  臺灣桃園地方檢察署檢察官
上  訴  人  
即  被  告  許家慶


選任辯護人  李  瑀律師  
            許哲銓律師                                
上列上訴人等因被告毒品危害防制條例等案件，不服臺灣桃園地
方法院108年度訴字第446號，中華民國109年3月5日第一審判決
（起訴案號：臺灣桃園地方檢察署107年度少連偵字第133號、第
208號），提起上訴，本院判決如下：
    主  文
原判決關於甲○○有罪部分均撤銷。
甲○○犯附表一、二各編號「罪名與宣告刑」欄所示之罪，各處如
附表一、二各編號「罪名與宣告刑」欄所示之刑及沒收。如附表
一所示之刑，有期徒刑部分應執行有期徒刑柒年拾月；如附表二
所示之刑，有期徒刑部分應執行有期徒刑伍月。
    事  實
一、甲○○明知愷他命屬毒品危害防制條例第2條第2項第3款所規
    範之第三級毒品，並經衛生福利部公告為第三級管制藥品，
    除依藥事法相關規定合法製造之注射製劑外，亦屬藥事法第
    20條第1款所規定未經核准擅自製造之偽藥，未經許可依法
    不得持有或轉讓、販賣予他人，竟為下列行為：
  ㈠與甲○○、乙○○（分別係民國00年00月、00年0月生，真實姓名
    年籍均詳卷）共同基於販賣第三級毒品愷他命以營利之犯意
    聯絡，提供愷他命及附表一編號1至10及編號12至14所示之
    販毒公機，在附表一編號1至10及編號12至14所示之購毒者
    來電約定毒品交易事宜後，由甲○○、乙○○分別持甲○○所交付
    之愷他命及販毒公機，於如附表一編號1至10及編號12至14
    所示時間、地點，以如附表一編號1至10及編號12至14所示
    之價格、數量，共同販賣第三級毒品愷他命予如附表一編號
    1至10及編號12至14所示之購毒者，並收取如附表一編號1至
    10及編號12至14所示之金額，各自從中抽取百分之10為報酬
    後，交回甲○○。
  ㈡基於販賣第三級毒品愷他命以營利之犯意，於106年11月21日
    12許，與潘禹安以電話談妥在如附表一編號11所示之時間、
    地點，以新臺幣（下同）1,000元之金額販賣不詳重量之愷
    他命1包予潘禹安後，甲○○即將不詳重量之第三級毒品愷他
    命1包置於信封袋內，委由不知情之丙○○（00年0月生，真實
    姓名年籍詳卷）於如附表一編號11所示之時間，前往如附表
    一編號11所示之地點，將該信封袋交予潘禹安，並收取1,00
    0元交回甲○○。
  ㈢基於轉讓偽藥之犯意，以行動電話門號0000000000號與曾少
    廷所持行動電話門號0000000000號聯繫後，分別於附表二各
    編號所示之時間、地點，將如附表二各編號所示之第三級毒
    品愷他命無償轉讓予曾少廷。
二、案經桃園市政府警察局移請臺灣桃園地方檢察署檢察官偵查
    起訴。
    理  由
壹、程序部分
一、審理範圍：
　　檢察官就被告甲○○（下稱被告）部分提起上訴，被告甲○○就
    其有罪部分提起上訴，同案被告乙○○提起上訴後，經本院於
    109年5月28日判決上訴駁回，嗣經最高法院以110年度台上
    字第594號撤銷發回後，經本院以110年度上更一字第43號判
    處罪刑確定，是本院審理範圍僅限於原判決被告有罪部分，
    合先陳明。
二、證據能力部分：
  ㈠按被告以外之人於審判外之陳述，雖不符刑事訴訟法第159條
    之1至第159條之4之規定，而經當事人於審判程序同意作為
    證據，法院審酌該言詞陳述或書面陳述作成時之情況，認為
    適當者，亦得為證據；當事人、代理人或辯護人於法院調查
    證據時，知有同法第159條第1項不得為證據之情形，而未於
    言詞辯論終結前聲明異議者，視為有前項之同意，刑事訴訟
    法第159條之5亦有明文。立法意旨在於傳聞證據未經當事人
    之反對詰問予以核實，原則上先予排除；惟若當事人已放棄
    反對詰問權，於審判程序中表明同意該等傳聞證據可作為證
    據；或於言詞辯論終結前未聲明異議，基於尊重當事人對傳
    聞證據之處分權，及證據資料愈豐富，愈有助於真實發見之
    理念，且強化言詞辯論主義，使訴訟程序得以順暢進行，上
    開傳聞證據亦均具有證據能力。查本判決下列所引各項供述
    證據，檢察官、被告及其辯護人於本院準備程序中均稱：同
    意有證據能力等語（見本院卷第243至247頁），本院審酌各
    該證據作成時之情況，並無違法不當或證明力明顯過低之瑕
    疵，認以之作為證據應屬適當，依刑事訴訟法第159條之5規
    定，俱有證據能力。
  ㈡至其餘憑以認定被告犯罪之下列所引各項非供述證據，查無
    違反法定程序取得之情，依刑事訴訟法第158條之4規定之反
    面解釋，均有證據能力。
貳、實體部分
一、認定事實之理由及依據：　
  ㈠事實欄一㈠、㈡部分：
  ⒈上開事實，業據被告於本院準備及審理時坦承不諱（見本院
    卷第243頁、第312頁），核與證人甲○○、乙○○、丙○○於偵查
    、原審少年法庭訊問及原審審理時證述情節相符（見少連偵
    字第133號卷三第222至223頁、第230至234頁、第236至241
    頁、第244至247頁、第249至251頁、第254至255頁、第272
    頁，少連偵字第133號卷四第9至10頁、第13至14頁，原審卷
    一第251至274頁、第338至346頁），並經證人即購毒者邱柏
    源、李忠明、林財鼎、洪上祺、曾士晏、吳佩玲、潘禹安、
    林志宇於偵查及原審少年法庭訊問時證述明確（見少連偵字
    第133號卷三第2頁反面至第3頁、第6至9頁、第19至20頁、
    第25至27頁、第36至37頁、第42至45頁、第62至63頁、第71
    至73頁、第244至247頁、第249至251頁、第254至255頁），
    復有桃園市政府警察局刑事警察大隊聲請通訊監察偵查報告
    、通聯紀錄、通聯調閱查詢單、車輛詳細資料報表、通訊監
    察譯文、原審法院通訊監察書電話附表、指認犯罪嫌疑人紀
    錄表與跟監照片、通訊軟體對話紀錄翻拍照片在卷可稽（見
    他字第7655號卷第11至13頁、第18至20頁、第23至26頁、第
    47頁、第57頁、第63至84頁、第152至154頁，少連偵字第13
    3號卷一第46至67頁、第127至149頁，少連偵字第133號卷二
    第18至28頁、第37至42頁、第43至45頁、第51頁、第68至76
    頁、第94至109頁、第129至132頁、第155至161頁、第184至
    190頁、第214至217頁、第231至238頁、第255至258頁，少
    連偵字第133號卷三第13至15頁、第22至23頁、第31至32頁
    、第65至69頁、第75至78頁、第88至107頁、第126頁、第14
    5至148頁、第152至167頁，少連偵字第133號卷四第23至44
    頁，少連偵字第208號卷一第66至85頁、第140至142頁、第1
    47至150頁、第152至174頁、第217頁、第221至224頁、第22
    6至250頁、第266至268頁、第296至299頁、第303至307頁，
    少連偵字第208號卷二第1至11頁、第28至40頁、第59至62頁
    、第80至86頁、第97頁、第101至109頁、第122頁、第126至
    131頁、第151至156頁、第181至189頁、第205至207頁、第2
    30頁、第252至259頁、第274至275頁、第281至285頁、第29
    7頁），堪認被告任意性自白與事實相符。
  ⒉又販賣毒品係違法行為，非可公然為之，且有其獨特之販售
    通路及管道，復無公定價格，容易增減分裝之份量，而每次
    買賣之價量，可能隨時依雙方關係深淺、資力、需求量及對
    行情之認知、來源是否充裕、查緝鬆嚴、購買者被查獲時供
    述購買對象之可能風險評估等，而異其標準，非可一概而論
    。被告交易毒品之犯行，固無從逕憑卷證資料而推認其所得
    獲致之具體利潤金額，然近年來政府為杜絕毒品之氾濫，對
    於查緝施用及販賣毒品之工作，無不嚴加執行，販賣毒品罪
    又係重罪，設若無利可圖，衡情毒品持有者當無輕易將毒品
    轉售他人而甘冒再次購買時遭查獲法辦風險之理；且不論係
    以何包裝之毒品，均可任意分裝或增減其份量，而每次買賣
    之價量，亦隨前開因素而為機動地調整，因之販賣利得，除
    經販毒者坦承犯行或帳冊價量均臻明確外，委難察得實情，
    是縱未確切查得販毒者販毒所賺取之實際差價，但除別有事
    證，足認係按同一價格轉讓、確未牟利外，尚難執此即認非
    法販賣之事證有所不足，致知過坦承者難辭重典，飾詞否認
    者反得逞僥倖，而失情理之平。查被告販賣第三級毒品予附
    表一所示對象，均屬有償交易，參以第三級毒品為法令嚴禁
    查緝之對象，苟無利潤可圖，持有毒品者實無輕易將所持有
    之毒品無償轉讓他人之理，且販賣第三級毒品之行為，事涉
    重典，被告殊無甘冒重刑而任意將之以原來取得之價、量讓
    與他人之可能；且依證人甲○○於偵查、原審少年法庭訊問時
    證稱：賣大包的愷他命伊1包可以抽200元，小包的則是100
    元、伊每天會先將販毒所得扣掉伊的報酬後，再將其餘款項
    及愷他命交回給被告等語（見少連偵字第133號卷三第272頁
    ，少連偵字第133號卷四第9至10頁、少連偵字第133號卷三
    第236至242頁、第244至247頁、第249至251頁、第254至256
    頁、第258至260頁），證人乙○○於偵查、原審少年法庭訊問
    中證稱：伊成功交易1次可以抽百分之10，伊每天會先把伊
    的報酬抽起來以後，再把販毒公機、賣毒品的錢跟剩下的愷
    他命繳回被告等語等語（見少連偵字第133號卷四第13至14
    頁、少連偵字第133號卷三第230至234頁），堪認扣除甲○○
    、乙○○之報酬後，被告仍有獲利，被告有從中賺取買賣差價
    牟利之意圖及事實甚明。
  ㈡事實欄一㈢部分：
    此部分事實，業據被告於本院準備及審理時坦承不諱（見本
    院卷第118頁、第243頁、第312頁），核與證人曾少廷於偵
    查及原審之證述相符（見少連偵字第133號卷三第216至217
    頁、原審卷一第275至278頁），並有被告與證人曾少廷於10
    7年1月2日、1月23日之通訊監察譯文在卷可稽（見少連偵字
    第133號卷三第122頁反面至第123頁），堪認被告此部分任
    意性自白與事實相符。
  ㈢綜上所述，被告所犯如附表一所示各次販賣第三級毒品愷他
    命及附表二所示各次轉讓第三級毒品愷他命犯行，事證明確
    ，洵堪認定，均應予依法論科。　
二、論罪科刑：
  ㈠按行為後法律有變更者，適用行為時之法律，但行為後之法
    律有利於行為人者，適用最有利於行為人之法律，現行刑法
    第2條第1項定有明文。被告行為後，毒品危害防制條例第4
    條第3項、第17條第2項之規定業經總統於109年1月15日修正
    公布，並自同年7月15日生效，其中修正前毒品危害防制條
    例第4條第3項規定「製造、運輸、販賣第三級毒品者，處7
    年以上有期徒刑，得併科新臺幣7百萬元以下罰金」，修正
    後毒品危害防制條例第4條第3項規定「製造、運輸、販賣第
    三級毒品者，處7年以上有期徒刑，得併科新臺幣1千萬元以
    下罰金」，修正後新法將罰金提高為「1千萬元以下」，修
    正後之新法並非較有利於被告，經比較新舊法結果，自以修
    正前毒品危害防制條例第4條第3項之規定有利於被告。　
  ㈡按毒品危害防制條例第8條第3項之轉讓第三級毒品罪及藥事
    法第83條第1項之轉讓偽藥罪，同有處罰轉讓愷他命之規定
    。故行為人明知為偽藥而轉讓予他人者，其轉讓行為同時該
    當於上開罪名之構成要件，屬法條競合之情形，應依「重法
    優於輕法」、「後法優於前法」、「特別法優於普通法」等
    法理，綜合比較，擇一處斷，以免評價過當。而104年12月2
    日修正後之藥事法第83條第1項轉讓偽藥罪之法定本刑為「
    七年以下有期徒刑，得併科新臺幣五千萬元以下罰金」，較
    毒品危害防制條例第8條第3項轉讓第三級毒品罪法定本刑「
    三年以下有期徒刑，得併科新臺幣三十萬元以下罰金」為重
    ，是除轉讓之第三級毒品達一定數量（依毒品危害防制條例
    第8條第6項授權訂定之「轉讓毒品加重其刑之數量標準」第
    2條第1項第3款規定，轉讓第三級毒品達淨重20公克以上）
    ，或成年人對未成年人為轉讓行為，或明知為懷胎婦女而對
    之為轉讓行為，依毒品危害防制條例第8條第6項、第9條各
    有加重其刑至二分之一之特別規定，而應依各該分則規定加
    重處罰者外，均應依藥事法第83條第1項之規定處罰，此為
    最高法院歷來之見解（最高法院106年度台上字第1247號、
    第1331號判決意旨參考）。經查，本案既查無證據可認被告
    於附表二各編號所示之時、地，轉讓予證人曾少廷之偽藥數
    量，各已逾上開應予加重其刑之數量標準，依罪疑唯輕原則
    ，應為被告有利之認定，而認被告上開轉讓之愷他命，均未
    達該加重處刑標準，揆諸前揭說明，其上開轉讓行為，自皆
    應適用藥事法第83條第1項之規定處斷。
  ㈢核被告就附表一所為，均係犯修正前毒品危害防制條例第4條
    第3項之販賣第三級毒品罪（共14罪）；就附表二所為，均
    係犯藥事法第83條第1項之轉讓偽藥罪（共2罪）。又被告就
    附表一編號1至10及編號12至14所示販賣第三級毒品之行為
    間，與證人甲○○、乙○○分別具有犯意聯絡及行為分擔，均為
    共同正犯。再被告就附表一編號11所示犯行，乃利用不知情
    之證人丙○○完成該次交易，為間接正犯。被告所犯販賣第三
    級毒品罪（共14罪）、轉讓偽藥罪（共2罪）間，犯意各別
    、行為互異，皆應予分論併罰。
  ㈣起訴書雖認被告就附表一所示之犯行，均應依兒童及少年福
    利與權益保障法第112條第1項前段之規定加重其刑等語。然
    查，被告否認於附表一所示之時間知悉證人甲○○、乙○○、丙○○尚未滿18歲一事（見原審卷二第34頁），而證人乙○○於原
    審審理時證稱：伊行為當時是00歲，念○○夜校，伊會穿○○制
    服去被告住處，但一起外出時沒有因為伊的年紀而被攔查等
    語（見原審卷一第255至258頁）；證人甲○○於原審時證述：
    伊當時念○○夜校，被告知道伊騎機車去上課，但一起出去時
    沒有因為伊的年紀被攔查過等語（見原審卷一第268至269頁
    ）；另證人丙○○於原審時亦證稱：被告知道伊騎機車上課，
    被告只知道伊讀○○夜校等語（見原審卷一第342至343頁），
    是證人甲○○、乙○○、丙○○於案發時雖均為少年，然其等皆未
    明確告知被告實際年紀，且證人甲○○、丙○○係以機車代步，
    再觀諸卷內亦無相關證據可認被告於案發時明知或可得而知
    證人甲○○、乙○○、丙○○為少年仍與之共犯或利用之，依罪疑
    唯輕原則，就被告所犯附表一部分，均不依兒童及少年福利
    及權益保障法第112條第1項前段成年人與少年共同實施或利
    用少年實施犯罪之規定加重其刑。
  ㈤又毒品之危害，除戕害施用者之身心健康外，並造成整體國
    力之實質衰減，復因毒品施用者為取得購買毒品所需之金錢
    ，亦衍生家庭、社會治安問題，因之政府近年來為革除毒
    品之危害，除於相關法令訂定防制及處罰之規定外，並積極
    查緝毒品案件及於各大媒體廣泛宣導反毒，查被告於行為時
    已為成年人，對其販賣毒品行為之違法性及對社會之危害性
    應有認識，被告竟為小利而犯本案，對他人身心健康及社會
    治安危害非輕，全然不顧他人之身心健康，犯罪動機實非良
    善，被告正值青壯，非屬毫無工作能力之人，雖有家庭經濟
    壓力，仍可循正當管道獲取金錢利益，尚難認有何不得已之
    情；且觀諸其供述販賣毒品之緣由及經過，未見其客觀上有
    何基於何項特殊之原因與環境而有情堪憫恕之情狀，再衡以
    被告販賣毒品次數及對象非少，顯然對於社會治安有相當之
    危害，犯罪情節並非輕微，是依一般國民社會感情，尚難認
    被告所為有何情堪憫恕之情事，無從適用刑法第59條之規定
    予以酌減其刑。
三、撤銷改判之理由：
　㈠原審就被告所犯前開販賣第三級毒品、轉讓偽藥等犯行，予
    以論罪科刑，固非無見。惟：
　⒈被告所犯如附表一、二所示之罪，雖屬裁判確定前所犯數罪
    ，惟如附表一所示，被告所犯均屬不得易科罰金亦不得易服
    社會勞動之罪，如附表二所示，被告所犯則均屬不得易科罰
    金但得易服社會勞動之罪，核屬刑法第50條第1項但書所列
    情形，需經受刑人聲請始得就附表一、二所示各罪定應執行
    刑，原審逕將被告所犯附表一、二所示之罪合併定應執行刑
    ，自有違誤。　
　⒉按刑法第57條第10款規定「犯罪後之態度」為科刑輕重應審
    酌事項之一，其就被告犯罪後悔悟之程度而言，被告在刑事
    訴訟程序中，於緘默權保障下所為之任意供述，是否坦承犯
    行或為認罪之陳述；除非有證據證明被告之自白或認罪係非
    出於悔悟提出者，否則祇須被告具體交代其犯行，應足以推
    認其主觀上係出於悔過之事實，是以被告自白或認罪，不惟
    可節省訴訟勞費，使明案速判，亦屬其人格更生之表徵，自
    可予以科刑上減輕之審酌（最高法院104年度台上字第1916
    號判決要旨參照）。被告於原審否認犯行，嗣於本院審理中
    坦承全部犯行，凡此涉及被告犯後態度之量刑有利因子，原
    審未及審酌，亦有未合。　　
　⒊未扣案如附表一「犯罪事實」欄所示販賣第三級毒品取得之
    價金，均屬犯罪所得，應按照各人實際分配取得之報酬金額
    ，依刑法第38條之1第1項前段、第3項規定，分別於原審判
    決各被告主刑項下宣告沒收，於全部或一部不能沒收或不宜
    執行沒收時，追徵其價額，原審就附表一編號1至10、12至1
    4販賣愷他命所得，均未扣除甲○○、乙○○之報酬百分之10，
    而全部逕予對被告諭知沒收及追徵價額，尚有未洽；而原審
    未能區隔每次販賣毒品，應否沒收其犯罪所得，同非妥適。
　⒋至原審未及比較毒品危害防制條例第4條第3項修正前、後之
    規定，亦併予說明。　　
　⒌檢察官以原審就被告矢口否認所犯14次共同販賣第三級毒品
    罪，分別宣告12次有期徒刑7年6月、2次有期徒刑7年7月，
    就其所犯2次轉讓偽藥罪，各宣告有期徒刑4月；則其宣告刑
    度加總後共為「有期徒刑105年10月」，卻僅判決其應執行
    「有期徒刑8年10月」，量刑輕重顯有失衡，指摘原判決不
    當，雖無理由，然被告上訴後坦承犯行，並請求從輕量刑，
    為有理由，且原判決既有上開瑕疵，自應由本院將原判決被
    告有罪部分予以撤銷改判。
　㈡爰審酌被告無視我國政府杜絕毒品之禁令，從事販毒行為藉
    以牟利，並轉讓毒品予他人，增加毒品在社會流通之危險性
    ，助長毒品成癮風險，對國民健康及社會秩序危害甚大，法
    治觀念嚴重偏差，復斟酌販賣第三級毒品之人，動機不一，
    犯罪情節相異，有大盤毒梟及中、小盤之別，依被告所為販
    毒數量及取得價金，當非大盤毒梟，再參酌被告於本院審理
    中終能坦承犯行，尚知悔悟，兼衡被告自陳工商畢業之智識
    程度、未婚、母親患有憂鬱症，父親入獄、目前從事中古車
    買賣之家庭生活經濟狀況（見本院卷第312頁、第314頁），
    暨其犯罪之動機、目的、手段、情節及獲利狀況等一切情狀
    ，量處如主文第2項所示之刑，並分別就所處不得易服社會
    勞動之罪（如附表一所示）、所處得易服社會勞動之罪（如
    附表二所示），衡酌各罪之犯罪類型、態樣、手段、所侵害
    法益、責任非難程度及犯罪時間，再斟酌被告犯數罪所反應
    之人格特性，暨權衡各罪之法律目的、多數犯罪責任遞減、
    罪刑相當原則及相關刑事政策，而為整體評價後，分別定其
    應執行之刑。
  ㈢沒收部分：
  ⒈按犯罪所得，屬於犯罪行為人者，沒收之；於全部或一部不
    能沒收或不宜執行沒收時，追徵其價額，修正後刑法第38條
    之1第1項前段、第3項定有明文。且販賣毒品所得之金錢，
    如能認定確係販賣毒品所得之款項，均應宣告沒收，不以當
    場搜獲扣押者為限，亦不問其中何部分屬於成本，何部分屬
    於利潤（最高法院104年度台上字第1186號、93年度台上字
    第2670號、96年度台上字第3724號判決意旨參照）。經查：
    證人甲○○於偵查、原審少年法庭訊問時證稱：大包的伊1包
    抽200元，小包的則是100元、伊每天會先將販毒所得扣掉伊
    的報酬後，再將其餘款項及愷他命交回給被告等語（見少連
    偵字第133號卷三第272頁，少連偵字第133號卷四第9至10頁
    、少連偵字第133號卷三第236至242頁、第244至247頁、第2
    49至251頁、第254至256頁、第258至260頁），證人乙○○於
    偵查、原審少年庭訊問中證稱：伊成功交易1次可以抽百分
    之10，伊每天會先把伊的報酬抽起來以後，再把販毒公機、
    賣毒品的錢跟剩下的愷他命繳回被告等語（見少連偵字第13
    3號卷四第13至14頁、少連偵字第133號卷三第230至234頁）
    ，足認如附表一編號1至10、12至14所示之販賣愷他命所得
    ，扣除甲○○、乙○○報酬百分之10後，餘900元、900元、900
    元、900元、900元、900元、900元、900元、1800元、900元
    、900元、900元、900元，及如附表一編號11所示販賣愷他
    命所得1,000元均歸被告所有，屬被告之犯罪所得，且未據
    扣案，依刑法第38條之1第1項前段、第3項規定宣告沒收，
    於全部或一部不能沒收或不宜執行沒收時，追徵其價額。
  ⒉未扣案之不詳廠牌（各含門號0000000000號、0000000000號
    、0000000000號SIM卡1張）行動電話各1支，係被告為附表
    一所示犯行所用之物，業經認定如前，故不問屬於犯罪行為
    人與否，均應依毒品危害防制條例第19條第1項規定，宣告
    沒收，並於全部或一部不能沒收或不宜執行沒收時，追徵其
    價額。
  ⒊再供犯罪所用、犯罪預備之物或犯罪所生之物，屬於犯罪行
    為人者，得沒收之。前二項之沒收，於全部或一部不能沒收
    或不宜執行沒收時，追徵其價額，刑法第38條第2項、第4項
    分別定有明文。經查，未扣案之不詳廠牌（含門號00000000
    00號SIM卡1張）行動電話1支，為被告所有（見少連偵字第1
    33號卷一第95頁），係其用以聯繫附表二所示轉讓第三級毒
    品所用之物，業經認定如前，揆諸上開規定，爰依法宣告沒
    收，並於全部或一部不能沒收或不宜執行沒收時，追徵其價
    額。
據上論斷，應依刑事訴訟法第369條第1項前段、第364條、第299
條第1項前段，藥事法第83條第1項，毒品危害防制條例第4條第3
項、第6項、第17條第2項、第19條第1項，刑法第11條、第25條
第2項、第28條、第51條第5款、第38條第2項、第4項、第38條之
1第1項前段、第3項，判決如主文。
本案經檢察官賴謝銓提起公訴，檢察官壽勤偉到庭執行職務。
中　　華　　民　　國　　110 　年　　12　　月　　28　　日
                  刑事第九庭    審判長法　官  潘翠雪
                                      法　官  俞秀美
                                      法　官  陳俞婷
以上正本證明與原本無異。
如不服本判決，應於收受送達後20日內向本院提出上訴書狀，其
未敘述上訴之理由者並得於提起上訴後20日內向本院補提理由書
（均須按他造當事人之人數附繕本）「切勿逕送上級法院」。
                                      書記官  李政庭
中　　華　　民　　國　　110 　年　　12　　月　　28　　日

附錄：本案論罪科刑法條全文
毒品危害防制條例第4條
製造、運輸、販賣第一級毒品者，處死刑或無期徒刑；處無期徒
刑者，得併科新臺幣2千萬元以下罰金。
製造、運輸、販賣第二級毒品者，處無期徒刑或7年以上有期徒
刑，得併科新臺幣1千萬元以下罰金。
製造、運輸、販賣第三級毒品者，處7年以上有期徒刑，得併科
新臺幣7百萬元以下罰金。
製造、運輸、販賣第四級毒品者，處5年以上12年以下有期徒刑
，得併科新臺幣3百萬元以下罰金。
製造、運輸、販賣專供製造或施用毒品之器具者，處1年以上7年
以下有期徒刑，得併科新臺幣1百萬元以下罰金。
前五項之未遂犯罰之。

藥事法第83條
明知為偽藥或禁藥，而販賣、供應、調劑、運送、寄藏、牙保、
轉讓或意圖販賣而陳列者，處7年以下有期徒刑，得併科新臺幣5
千萬元以下罰金。
犯前項之罪，因而致人於死者，處7年以上有期徒刑，得併科新
臺幣1億元以下罰金；致重傷者，處3年以上12年以下有期徒刑，
得併科新臺幣7千5百萬元以下罰金。
因過失犯第1項之罪者，處2年以下有期徒刑、拘役或科新臺幣5
百萬元以下罰金。
第1項之未遂犯罰之。
附表一
編號 購毒者 販毒公機 犯罪事實 罪名與宣告刑 1 邱柏源 0000000000 被告提供愷他命及販毒公機，由甲○○於107年2月12日19時2分許在桃園市平鎮區環南路2段特力屋前交付不詳重量之愷他命1包予邱柏源並收取1,000元，甲○○抽取100元報酬後，將900元交予被告。 甲○○共同販賣第三級毒品，處有期徒刑柒年貳月。未扣案之犯罪所得新臺幣玖佰元及不詳廠牌（含門號○○○○○○○○○○號SIM卡壹張）行動電話壹支均沒收，於全部或一部不能沒收或不宜執行沒收時，皆追徵其價額。 2 李忠明 0000000000 被告提供愷他命及販毒公機，由甲○○於107年2月12日19時25分許在桃園市平鎮區環南路2段全家便利商店交付不詳重量之愷他命1包予李忠明並收取1,000元，甲○○抽取100元報酬後，將900元交予被告。 甲○○共同販賣第三級毒品，處有期徒刑柒年貳月。未扣案之犯罪所得新臺幣玖佰元及不詳廠牌（含門號○○○○○○○○○○號SIM卡壹張）行動電話壹支均沒收，於全部或一部不能沒收或不宜執行沒收時，皆追徵其價額。 3 林財鼎 0000000000 被告提供愷他命及販毒公機，由甲○○於106年12月15日16時48分許在桃園市○○區○○路000巷00○0號交付不詳重量之愷他命1包予林財鼎並收取1,000元，甲○○抽取100元報酬後，將900元交予被告。 甲○○共同販賣第三級毒品，處有期徒刑柒年貳月。未扣案之犯罪所得新臺幣玖佰元及不詳廠牌（含門號○○○○○○○○○○號SIM卡壹張）行動電話壹支均沒收，於全部或一部不能沒收或不宜執行沒收時，皆追徵其價額。 4  0000000000 被告提供愷他命及販毒公機，由甲○○於107年2月12日17時11分許在桃園市○○區○○路000巷00○0號交付不詳重量之愷他命1包予林財鼎並收取1,000元，甲○○抽取100元報酬後，將900元交予被告。 甲○○共同販賣第三級毒品，處有期徒刑柒年貳月。未扣案之犯罪所得新臺幣玖佰元及不詳廠牌（含門號○○○○○○○○○○號SIM卡壹張）行動電話壹支均沒收，於全部或一部不能沒收或不宜執行沒收時，皆追徵其價額。 5  0000000000 被告提供愷他命及販毒公機，由甲○○於107年2月13日15時48分許在桃園市○○區○○路000巷00○0號交付不詳重量之愷他命1包予林財鼎並收取1,000元，甲○○抽取100元報酬後，將900元交予被告。 甲○○共同販賣第三級毒品，處有期徒刑柒年貳月。未扣案之犯罪所得新臺幣玖佰元及不詳廠牌（含門號○○○○○○○○○○號SIM卡壹張）行動電話壹支均沒收，於全部或一部不能沒收或不宜執行沒收時，皆追徵其價額。 6 洪上祺 0000000000 被告提供愷他命及販毒公機，由甲○○於106年12月15日19時38分許在桃園市○○區○○○街000號全家便利商店交付不詳重量之愷他命1包予洪上祺並收取1,000元，甲○○抽取100元報酬後，將900元交予被告。 甲○○共同販賣第三級毒品，處有期徒刑柒年貳月。未扣案之犯罪所得新臺幣玖佰元及不詳廠牌（含門號○○○○○○○○○○號SIM卡壹張）行動電話壹支均沒收，於全部或一部不能沒收或不宜執行沒收時，皆追徵其價額。 7  0000000000 被告提供愷他命及販毒公機，由甲○○於106年12月16日11時許在桃園市○○區○○○街000號全家便利商店交付不詳重量之愷他命1包予洪上祺並收取1,000元，甲○○抽取100元報酬後，將900元交予被告。 甲○○共同販賣第三級毒品，處有期徒刑柒年貳月。未扣案之犯罪所得新臺幣玖佰元及不詳廠牌（含門號○○○○○○○○○○號SIM卡壹張）行動電話壹支均沒收，於全部或一部不能沒收或不宜執行沒收時，皆追徵其價額。 8  0000000000 被告提供愷他命及販毒公機，由甲○○於107年2月13日14時許在桃園市○○區○○○街000號全家便利商店交付不詳重量之愷他命1包予洪上祺並收取1,000元，甲○○抽取100元報酬後，將900元交予被告。 甲○○共同販賣第三級毒品，處有期徒刑柒年貳月。未扣案之犯罪所得新臺幣玖佰元及不詳廠牌（含門號○○○○○○○○○○號SIM卡壹張）行動電話壹支均沒收，於全部或一部不能沒收或不宜執行沒收時，皆追徵其價額。 9 曾士晏 0000000000 被告提供愷他命及販毒公機，由乙○○於107年2月28日15時14分許在桃園市○○區○○路00巷口交付不詳重量之愷他命1包予曾士晏並收取2,000元，乙○○抽取200元報酬後，將1800元交予被告。 甲○○共同販賣第三級毒品，處有期徒刑柒年參月。未扣案之犯罪所得新臺幣壹仟捌佰元及不詳廠牌（含門號○○○○○○○○○○號SIM卡壹張）行動電話壹支均沒收，於全部或一部不能沒收或不宜執行沒收時，皆追徵其價額。 10 吳佩玲 0000000000 被告提供愷他命及販毒公機，由乙○○於107年2月24日18時33分許在桃園市○○區○○○街00巷0號4樓交付不詳重量之愷他命1包予吳佩玲並收取1,000元，乙○○抽取100元報酬後，將900元交予被告。 甲○○共同販賣第三級毒品，處有期徒刑柒年貳月。未扣案之犯罪所得新臺幣玖佰元及不詳廠牌（含門號○○○○○○○○○○號SIM卡壹張）行動電話壹支均沒收，於全部或一部不能沒收或不宜執行沒收時，皆追徵其價額。 11 潘禹安 不詳 潘禹安於106年11月21日12時許，以不詳號碼之公共電話撥打至甲○○不詳號碼之販毒公機聯繫毒品交易事宜後，甲○○將不詳數量之愷他命1包置於信封袋，委由不知情之少年丙○○前往桃園市○○區南亞技術學院正門前之OK便利商店交予潘禹安並收取1,000元，丙○○再將該1,000元交予被告。 甲○○共同販賣第三級毒品，處有期徒刑柒年參月。未扣案之犯罪所得新臺幣壹仟元均沒收，於全部或一部不能沒收或不宜執行沒收時，皆追徵其價額。 12  0000000000 被告提供愷他命及販毒公機，由乙○○於107年2月24日18時23分許在桃園市○○區南亞技術學院正門前之OK便利商店交付不詳重量之愷他命1包予潘禹安並收取1,000元，乙○○抽取100元報酬後，將900元交予被告。 甲○○共同販賣第三級毒品，處有期徒刑柒年貳月。未扣案之犯罪所得新臺幣玖佰元及不詳廠牌（含門號○○○○○○○○○○號SIM卡壹張）行動電話壹支均沒收，於全部或一部不能沒收或不宜執行沒收時，皆追徵其價額。 13  0000000000 被告提供愷他命及販毒公機，由乙○○於107年3月13日15時35分許在桃園市○○區南亞技術學院正門前之OK便利商店交付不詳重量之愷他命1包予潘禹安並收取1,000元，乙○○抽取100元報酬後，將900元交予被告。 甲○○共同販賣第三級毒品，處有期徒刑柒年貳月。未扣案之犯罪所得新臺幣玖佰元及不詳廠牌之門號○○○○○○○○○○號之行動電話壹支均沒收，於全部或一部不能沒收或不宜執行沒收時，皆追徵其價額。 14 林志宇 0000000000 被告提供愷他命及販毒公機，由乙○○於107年2月28日13時47分許在桃園市○○區○○路00號前交付不詳重量之愷他命1包予林志宇並收取1,000元，乙○○抽取100元報酬後，將900元交予被告。 甲○○共同販賣第三級毒品，處有期徒刑柒年貳月。未扣案之犯罪所得新臺幣玖佰元及不詳廠牌（含門號○○○○○○○○○○號SIM卡壹張）行動電話壹支均沒收，於全部或一部不能沒收或不宜執行沒收時，皆追徵其價額。 


附表二

編號 轉讓之對象 轉讓時間 轉讓地點 轉讓之毒品種類與數量 罪名與宣告刑 1 曾少廷 107年1月2日 14時48分許 桃園市○○區○○路000巷00號3樓000室 不詳重量之愷他命1包 甲○○犯轉讓偽藥罪，處有期徒刑參月。未扣案之不詳廠牌（含門號○○○○○○○○○○號SIM卡壹張）行動電話壹支沒收，於全部或一部不能沒收或不宜執行沒收時，追徵其價額。 2  107年1月23日3時4分許  不詳重量之愷他命1包 甲○○犯轉讓偽藥罪，處有期徒刑參月。未扣案之不詳廠牌（含門號○○○○○○○○○○號SIM卡壹張）行動電話壹支沒收，於全部或一部不能沒收或不宜執行沒收時，追徵其價額。